【裁判字號】    99,易,150
【裁判日期】    990406
【裁判案由】    毀損等
【裁判全文】
臺灣桃園地方法院刑事判決               99年度易字第150號
公  訴  人  臺灣桃園地方法院檢察署檢察官
被      告  乙○○
上列被告因毀損等案件，經檢察官提起公訴（99年度偵字第2891
號），嗣經本院裁定改依簡式審判程序，並由受命法官獨任進行
審判程序，判決如下︰
    主  文
乙○○共同以加害身體、財產之恐嚇他人致生危害於安全，累犯
，處拘役伍拾伍日，如易科罰金，以新臺幣壹仟元折算壹日。
乙○○被訴毀損部分公訴不受理。
    事  實
一、乙○○前於民國94年間因違反毒品危害防制條例案件，經本
    院以94年壢簡字第906 號判決判處有期徒刑6 年確定，並於
    95年6 月27日縮刑期滿執行完畢。
二、緣乙○○與葉金樹（業經本院以99年度易字26號判決判處拘
    役55日在案）為朋友關係，乙○○因消費細故與開設在桃園
    縣大溪鎮○○路○ 段310 號之飲食店老闆甲○○發生糾紛，
    因此心生芥蒂，於97年9 月28日下午6 時50分許，竟夥同葉
    金樹至呂萬芳上開飲食店，由乙○○拍打飲食店之鐵捲門，
    於甲○○對之詢問身分時並表示自己是「阿賢」，甲○○因
    而誤以為係平日居住在其飲食店樓上綽號亦同為「阿賢」之
    房東，故將鐵捲門打開，葉金樹與乙○○即分持刀子及削尖
    細鐵管闖入該飲食店，2 人即共同基於毀損之犯意聯絡，由
    葉金樹持刀子朝店內之桌子及冷凍櫃等設備揮砍，乙○○則
    在旁叫囂助勢。後因葉金樹所持之刀子不堪葉金樹之揮砍而
    刀身與刀柄分離，2 人始停止其等毀損之犯行（乙○○所涉
    毀損罪嫌部分，經告訴人撤回告訴，另為不受理判決），待
    2 人欲離開現場之際，竟又共同基於恐嚇之犯意聯絡，由葉
    金樹向甲○○恫嚇稱：「不要再開店，不然會再來砍」等語
    ，乙○○則在旁揮動削尖細鐵管助勢，以此加害身體、財產
    之事恫嚇甲○○，使甲○○心生畏懼，而危害於其安全。
三、案經甲○○訴由桃園縣政府警察局大溪分局報告臺灣桃園地
    方法院檢察署檢察官偵查起訴。
    理  由
一、按刑事訴訟法第273 條之1 第1 項規定除被告所犯為死刑、
    無期徒刑、最輕本刑為3 年以上有期徒刑之罪、或高等法院
    管轄第一審案件者外，於審判期日前之程序進行中，被告先
    就被訴事實為有罪之陳述時，審判長得告知被告簡式審判程
    序之旨，並聽取當事人、代理人、辯護人及輔佐人之意見後
    ，裁定進行簡式審判程序。經查，本件被告黎大任被訴竊盜
    一案，為前開不得進行簡式審判程序以外之案件，且被告於
    本院行準備程序時就被訴事實為有罪之陳述，本院告知被告
    簡式審判程序之旨，並聽取被告之意見後，爰依刑事訴訟法
    第273 條之1 第1 項之規定，當庭裁定改依簡式審判程序進
    行審判，合先敘明。
二、前揭事實，業據被告乙○○於本院審理時坦認不諱，並經告
    訴人甲○○指訴稽詳，復與證人即甲○○之妻子楊麗卿證述
    及共犯葉金樹之供述情節相符。堪認被告前揭不利於己之自
    白與事實相符，值堪信實。事證明確，被告犯行已堪認定，
    應依法論科。
三、核被告乙○○所為，係犯刑法第305 條之恐嚇危害安全罪。
    被告與葉金樹間，就上揭犯行，有犯意聯絡及行為分擔，應
    論以共同正犯。又被告有如事實欄所載之犯罪科刑紀錄及執
    行情形，有卷附臺灣高等法院被告前案紀錄表可按，其受徒
    刑之執行完畢後，5 年以內故意再犯本件有期徒刑以上之罪
    ，為累犯，應依刑法第47條第1 項規定加重其刑。審酌被告
    因與被害人甲○○發生細故，不思以正當途徑解決相處問題
    ，竟以危害他人身體、財產之事恫嚇他人為手段，實無足取
    ，惟念及本案犯罪情節尚非重大，及其犯罪之動機、目的、
    手段，生活狀況、智識程度、被害人所生危害，併其犯罪後
    態度等一切情狀，量處如主文所示之刑，並諭知易科罰金之
    折算標準。
四、被告乙○○公訴不受理部分：
    按告訴乃論之罪，告訴人於第一審辯論終結前得撤回其告訴
    ，又告訴經撤回者，應諭知不受理之判決，刑事訴訟法第23
    8 條第1 項、第303 條第3 款分別定有明文。查本件告訴人
    甲○○告訴被告乙○○有關毀損部分，公訴人認係觸犯刑法
    第354 條毀損罪，依同法第354 條之規定，須告訴乃論。茲
    據告訴人與被告乙○○達成和解，並於本院審理中當庭撤回
    對於被告乙○○之毀損告訴，此有本院審判筆錄及撤回告訴
    狀在卷可參（見本院卷第20頁），依照首開說明，本件關於
    被告乙○○毀損部分，應為不受理之諭知。
據上論斷，應依刑事訴訟法第273 條之1 第1 項、第299 條第1
項前段、第303 條第3 款，刑法第305 條、第28條、第47條第1
項、第41條第1 項前段，刑法施行法第1 條之1 第1 項、第2 項
前段，判決如主文。
本案經檢察官吳佳美到庭執行職務。
中    華    民    國    99    年    4     月    6     日
                  刑事第八庭    法  官  葉藍鸚
以上正本證明與原本無異。
如不服本判決應於收受判決後10日內向本院提出上訴書狀，並應
敘述具體理由。其未敘述上訴理由者，應於上訴期間屆滿後20日
內向本院補提理由書( 均須按他造當事人之人數附繕本) 「切勿
逕送上級法院」。
                                書記官  冒佩妤
中    華    民    國    99    年    4     月    7     日
附錄本件論罪科刑之法條：
中華民國刑法第305條
（恐嚇危害安全罪）
以加害生命、身體、自由、名譽、財產之事，恐嚇他人致生危害
於安全者，處 2 年以下有期徒刑、拘役或 3 百元以下罰金。

司法院資訊處製作；財團法人民間司法改革基金會備份。
